臺灣板橋地方法院民事裁定　94年度監字第158號
聲　請　人　乙○○
相　對　人　丁○○○
上　一　人
特別代理人　甲○○
禁治 產人　 丙○○
上列聲請人聲請改定禁治產人丙○○監護人事件，本院裁定如下
：
    主  文
改定乙○○（男、民國○○○年○月○○日生、身分證統一編號
：Ｚ000000000號）為禁治產人丙○○（男，民國○○年○月○
日生，身分證統一編號：Ｚ000000000號）之監護人。
聲請程序費用由相對人負擔。
    理  由
一、按禁治產人應置監護人，並依左列順序定之：（一）配偶。
    （二）父母。（三）與禁治產人同居之祖父母。（四）家長
    。（五）後死之父或母以遺囑指定之人。不能依前項規定定
    其監護人時，由法院徵求親屬會議之意見選定之，民法第11
    10條、第1111條分別定有明文。次按，依民法第1113條第1
    項準用同法第1094條第2 項之規定，未能依法定順序為禁治
    產人定監護人，或為禁治產人之最佳利益，法院得依禁治產
    人、檢察官、當地社會福利主管機關或其他利害關係人之聲
    請，就其三親等內旁系血親尊親屬、社會福利主管機關、社
    會福利機構或其他適當之人選定或改定為監護人。
二、本件聲請意旨略以：聲請人之姊夫丙○○（男，民國○○年○
    月○日生，身分證統一編號：Ｚ000000000號）臨床診斷為腦
    中風合併失語症及四肢體偏癱，經判定其已達心神喪失之程
    度，無正確處理任何事務之能力，業經本院以94年度禁字第
    166 號裁定宣告為禁治產人在案。茲因禁治產人丙○○之父
    母均已死亡，而相對人即禁治產人丙○○之配偶丁○○○雖
    仍在世，依法為法定第一順序監護人，然因丁○○○罹患陳
    舊性腦中風及癲癇病史導致意識不清，無擔任該禁治產人監
    護人之能力，禁治產人丙○○現在在竹東榮民總醫院，無人
    照顧，聲請人依禁治產人之最大利益考量，爰依法聲請改定
    乙○○為禁治產人丙○○之監護人等語。
三、經查，聲請人主張其姊夫丙○○前經本院以94年度禁字第16
    6 號裁定宣告為禁治產人，業據其提出該案裁定書影本附卷
    可稽，復經本院依職權調閱上開禁治產宣告案卷查明無訛。
    而聲請人主張禁治產人丙○○之父母均已死亡，而相對人即
    禁治產人丙○○之配偶丁○○○雖仍在世，依法為法定第一
    順序監護人，然因其因丁○○○罹患陳舊性腦中風及癲癇病
    史導致意識不清，無擔任該禁治產人監護人之能力，業據聲
    請人提出戶籍謄本、丁○○○之台南縣立龍琦教養院之證明
    書正本一紙為證，並經證人高財福到庭證述綦詳，堪信其主
    張為真實。為此，本院審酌該禁治產人丙○○之現生活照護
    及其法定順序監護人事實上已不能盡監護人之職責，考量聲
    請人照顧處理之意願與職責及適任性，並斟酌該相對人特別
    代理人之意見及證人到庭所陳，因認基於該禁治產人之最佳
    利益，聲請人聲請其改定為該禁治產人丙○○之監護人，應
    屬有理，自應准許。
四、依非訟事件法第21條第2項、民事訴訟法78條，裁定如主文
    。
中　　華　　民　　國　　94　　年　　11　　月　　15　　日
                  家事法庭  法　官  楊志勇
以上正本證明與原本無異。
如不服本裁定應於送達後10日內向本院提出抗告狀。
中　　華　　民　　國　　94　　年　　11　　月　　15　　日
                            書記官　吳進安
